臺灣高雄地方法院刑事裁定　　　　　　　　　　　　　九十三年度交聲字第七三號
　　原處分機關　高雄市政府交通局交通事件裁決處
　　異　議　人　甲○○○
　　即受處分人
右列異議人因違反道路交通管理處罰條例案件，對於高雄市政府民國九十三年一月十
三日所為之處分（高市府交裁字第裁三二－Ｂ00000000號）聲明異議，本院
裁定如左：
    主  文
原處分撤銷。
甲○○○不罰。
    理  由
一、異議意旨略以：九十二年十二月九日高長江駕駛異議人之ＹＰ－５２１８號自用
    小客車，在高雄市○○○路與延平街口為警查獲未懸掛前車牌，係因當日為警查
    獲之前，該車車牌遭不詳人士撞落，而異議人之夫張紅寶因眼疾不便駕車，遂委
    託高長江搭載伊前往保養廠修理，未料於途中便為警查獲，原處分機關未予詳查
    即遽為裁決，尚有未洽，爰依法聲明異議等語。
二、按汽車號牌每車兩面，其懸掛位置，除原設有固定位置外，應正面懸掛於車輛前
    後端之明顯適當位置；又汽車已領有號牌而未懸掛或不依指定位置懸掛者，處汽
    車所有人一千二百元以上二千四百元以下（即新台幣三千六百元以上七千二百元
    以下）罰鍰，該牌照並吊銷之，道路交通安全規則第十一條第一項第一款、道路
    交通管理處罰條例第十二條第一項第七款、第二項定有明文。
三、經查：本件異議人甲○○○之ＹＰ－５２１８號自用小客車，於前揭時、地為警
    查獲之時，由高長江駕駛而未懸掛前車牌之事實，為異議人所自承，且有卷附高
    雄市政府警察局舉發違反道路交通管理事件通知單影本一紙可憑，固堪信為真實
    。惟前開車輛之前車牌於駕駛人高長江遭舉發之日，確因不明原因掉落而無法正
    常懸掛，有異議人於舉發當日拍攝之相片二張可資為證，審諸前開相片中，前開
    車輛原懸掛號牌之位置確因支架完全脫落而無法懸掛號牌，又異議人之夫張紅寶
    確實於同日至汽車材料行更換牌照板之事實，亦有卷附估價單影本一紙可參，另
    參以證人高長江於本院調查中證稱：「當天早上異議人甲○○○打我家裡的電話
    說車牌掉了，她先生眼睛受傷不便開車，要我開去八德路一家修理廠修理，當時
    她先生有同行。（該車何處需要修理？）前面的車牌被撞落，懸掛車牌的架子損
    壞，自己無法修理。我到達之前他們就已經拍照。」之語；證人即警員許貴仁證
    稱：「當時執行無照駕駛及未懸掛車牌的職務，我們沿臨海一、二路執行，證人
    高長江所駕駛的車輛是逆向行駛，我們發現他沒有懸掛前車牌，後車牌有懸掛，
    經我們攔下，車上有二名乘客，就是證人高長江及張紅寶，由高某駕駛，他辯稱
    車牌被撞壞，由後車廂拿出車牌。」等語，再參以駕駛人若刻意不懸掛車牌以規
    避舉發，理當連同後車牌一併取下，自無取下前車牌而仍懸掛後車牌之理。足見
    異議人辯稱遭舉發之日因車牌支架遭撞落以致無法懸掛車牌之情，堪予採信。此
    外，異議人之夫張紅寶因視網膜剝離自九十二年十一月二十四日住院接受手術，
    至同年十二月八日出院之情，亦有高雄醫學大學附設中和紀念醫院診斷證明書影
    本一紙可資參照，是異議人辯稱，因張紅寶不便駕車，遂請高長江駕駛前開車輛
    搭載張紅寶前去修理受損之車牌支架亦非無據。綜上所陳，本件駕駛人高長江於
    駕車修理車牌支架途中，因該支架損壞無法將前車牌懸掛於車前既係不得已始然
    ，則該車之車主即異議人主觀上顯無違反道路交通管理處罰條例第十二條第一項
    第七款、第二項規定之故意。原處分機關未查及此，遽予裁罰，尚有未洽，本件
    異議為有理由，原處分應予撤銷，另諭知異議人不罰。
四、據上論斷，應依道路交通案件處理辦法第二十條，裁定如主文。
中      華      民      國    九十三    年      五      月    三十一    日
                            臺灣高雄地方法院交通法庭
                                法  官    卓立婷
右正本證明與原本無異。
如不服本裁定，應於裁定送達後五日內，向本院提出抗告狀。
                                書記官    李春慧
中      華      民      國    九十三    年      六      月      二      日
